臺灣臺東地方法院刑事裁定
111年度聲字第103號
聲  請  人  臺灣臺東地方檢察署檢察官
受  刑  人  簡芊華



上列聲請人因受刑人數罪併罰有二裁判以上，聲請定其應執行之
刑（111年度執聲字第64號），本院裁定如下：
    主  文
簡芊華所犯如附表所示各罪所處之刑，應執行有期徒刑伍月。
    理  由
一、聲請意旨略以：受刑人簡芊華因犯洗錢防制法等案件，先後
    經法院判決確定如附表，應依刑法第53條、第51條第5款之
    規定，定其應執行之刑，爰依刑事訴訟法第477條第1項聲請
    裁定等語。
二、按定應執行刑，不僅攸關國家刑罰權之行使，且於受刑人之
    權益亦有重大影響，除顯無必要或有急迫情形外，法院於裁
    定前，允宜予受刑人以言詞、書面或其他適當方式陳述意見
    之機會，程序保障更加周全（最高法院110年度台抗大字第4
    89號大法庭裁定意旨參照）。而本院將本件定應執行刑意見
    表寄送至法務部○○○○○○○，轉交受刑人，經受刑人表示「無
    意見」等情，有本院定應執行刑意見表1份在卷可稽(本院卷
    第23頁)，此部分先予敘明。
三、按數罪併罰，有二裁判以上，依刑法第51條之規定，定其應
    執行之刑；數罪併罰，宣告多數有期徒刑者，於各刑中之最
    長期以上，各刑合併之刑期以下，定其刑期，刑法第53條、
    第51條第5款定有明文。次按裁判確定前犯數罪者，併合處
    罰之。但有下列情形之一者，不在此限：一、得易科罰金之
    罪與不得易科罰金之罪。二、得易科罰金之罪與不得易服社
    會勞動之罪。三、得易服社會勞動之罪與不得易科罰金之罪
    。四、得易服社會勞動之罪與不得易服社會勞動之罪。前項
    但書情形，受刑人請求檢察官聲請定應執行刑者，依第51條
    規定定之，刑法第50條亦定有明文。又按數罪併罰之案件，
    其各罪判決均係宣告刑，並非執行刑，縱令各案中一部分犯
    罪之宣告刑在形式上已經執行，仍應依法聲請犯罪事實最後
    判決之法院裁定，然後再依所裁定之執行刑，換發指揮書併
    合執行，其前已執行之有期徒刑部分，僅應予扣除而不能認
    為已執行完畢，在所裁定之執行刑尚未執行完畢前，各案之
    宣告刑不發生執行完畢之問題（最高法院90年度台非字第34
    0號、95年度台非字第320號判決意旨參照）。復按刑事判決
    關於有期徒刑得易科罰金之規定，刑法第41條固有明文，惟
    數罪併罰中之一罪，依刑法規定得易科罰金，若因與不得易
    科之他罪併合處罰結果，而不得易科罰金時，原可易科部分
    所處之刑，亦無庸為易科折算標準之記載（司法院大法官釋
    字第679號解釋意旨參照）。
四、經查，本件受刑人犯如附表所示之案件(共2件)，先後經本
    院判處如附表所示之刑，並均經分別確定在案，且各罪俱係
    於附表編號1所示判決確定日期（民國110年11月25日）前所
    為，就上開各案犯罪事實為最後判決之法院復為本院，有各
    該刑事判決書及臺灣高等法院被告前案紀錄表各1份附卷可
    憑，堪認與數罪併罰之要件尚無不合。又如附表編號1所示
    之有期徒刑，係得易科罰金之刑，如附表編號2所示之有期
    徒刑，則係不得易科罰金之刑，固屬刑法第50條第1項但書
    第1款所示不得併合處罰之情形，惟受刑人就其所受宣告之
    有期徒刑，具狀請求檢察官聲請定應執行刑，此有111年3月
    3日受刑人請求臺灣臺東地方檢察署檢察官向法院聲請定應
    執行刑須知1份存卷可考，核屬刑法第50條第2項所定之例外
    情形。是檢察官聲請定其應執行之刑，本院認聲請為正當，
    應定其應執行之刑。
五、爰審酌受刑人如附表編號1所示之罪係酒後駕車之不能安全
    駕駛動力交通工具罪，而如附表編號2所示則係交付其帳戶
    予詐欺集團而犯幫助洗錢罪，二者罪質迥然有別，兼衡其手
    段態樣、行為之不法與罪責程度、對其施以矯正之必要性、
    復歸社會之可能性，以及本院定其應執行刑，不得逾越刑法
    第51條第5款所定法律之外部界限，即不得重於如附表所示
    宣告刑之總和（即有期徒刑6月)等節，為整體非難之評價，
    定其應執行刑如主文所示。又受刑人所犯如附表編號1所示
    之罪刑，雖原得易科罰金，但因與不得易科罰金之如附表編
    號2所示之罪併合處罰結果，已不得易科罰金，揆諸前揭解
    釋意旨，自無再諭知易科罰金折算標準之必要。至罰金刑部
    分，因僅附表編號2所示罪刑有併科罰金新臺幣(下同)5,000
    元之單一宣告，既無宣告多數罰金刑之情形，自不生定其應
    執行刑之問題，應與上開所定有期徒刑部分之應執行刑併予
    執行，併此敘明。
六、依刑事訴訟法第477條第1項，刑法第53條、第50條第1項但
    書、第2項、第51條第5款，裁定如主文。
中　　華　　民　　國　　111 　年　　3 　　月　　31　　日
                  刑事第二庭  法  官  李承桓
以上正本證明與原本無異。
如不服本裁定，應於裁定送達後5日內向本院提出抗告狀（須附
繕本）。「切勿逕送上級法院」
                              書記官  許惠棋
中　　華　　民　　國　　111 　年　　4 　　月　　1 　　日
【附表：受刑人簡芊華定應執行刑案件一覽表】
編號  1 2 罪名  不能安全駕駛動力交通工具罪 幫助犯洗錢防制法第十四條第一項之洗錢罪 宣　　告　　刑  有期徒刑4月，如易科罰金，以新臺幣1,000元折算1日。  有期徒刑2月，併科罰金新臺幣5,000元，罰金如易服勞役，以新臺幣1,000元折算壹日。 犯　罪　日　期  110年8月19日 110年4月6日 偵查(自訴)機關 年　度　案　號  臺東地檢署110年度速偵字第324號 臺東地檢署110年度偵字第2054號 最　後 事實審 法院 臺灣臺東地方法院 臺灣臺東地方法院  案號 110年度東交簡字第216號 110年度金訴字第32號  判決日期 110年10月18日 110年11月29日 確　定 判　決 法院 臺灣臺東地方法院 臺灣臺東地方法院  案號 110年度東交簡字第216號 110年度金訴字第32號  確定日期 110年11月25日 110年11月29日  備註   ⑴編號1臺東地檢111年度執字第157號(指揮書日期：111年4月20日至111年8月19日)。 ⑵編號2臺東地檢111年度執字第258號尚未執行。